Suggestions for miniparadigms for dictionary: (denne lista er tilpasset smenob-filene - ikke oppsatt for web) 

CommonNouns:
==========
Sg+Gen		# (Gen.:) X
Sg+Ill		# (Ill.:) X
Pl+Ill		#  X   (if marked with illpl="ok" )

nounProper:
==========
Sg+Gen	# (Gen.:) X
Sg+Ill	# (Ill.:) X
Pl+Ill		#  X   (if marked with illpl="ok" )


verb:
======
										examples
										--------
context:"mun"							boahtit
Ind+Prs+Sg1	# 		(odne mun) X		(odne mun) boađán
Ind+Prt+Sg1	# 		(ikte mun) X 		(ikte mun) bohten	
Ind+Prs+ConNeg  # 	      (in) X 		      (in) boađe

context:"dat"							ciellat
Ind+Prs+Sg1	#  		(Plural) 	X		  (Plural) cillet
Ind+Prt+Sg1	# 		(ikte dat) 	X 		(ikte dat) cielai	
Ind+Prs+ConNeg  #	(ii) X 				      (ii) ciela

context:"up"							bieggat
Ind+Prs+Sg1	# 		(odne) X			(odne) bieggá	
Ind+Prt+Sg1	# 		(ikte) X 			(ikte) biekkai
Ind+Prs+ConNeg  # 	(ii) X 				  (ii) biekka


context:"sii"							deaivvadit
Ind+Prs+Sg1	# 		(odne sii) X		(odne sii) deaivvadit
Ind+Prt+Sg1	#		(ikte sii) X 		(ikte sii) deaivvadedje		
Ind+Prs+ConNeg  #	(eai) X 			     (eai) deaivvat	


Neg: the whole paradigm

adjective:
==========
A+Attr  		#	X (olmmoš)  <--- the content of context="" - of empty, then no attribute
A+Pl+Nom		# (Plural:) X
A+Comp+Sg+Nom   # (Komp.:) X
A+Superl+Sg+Nom	# (Superl.:) X



Numerals
-----------
Num+Pl+Nom 	# X (gápmagat)  <--- same content for all
Num+Sg+Ill	# (Ill.:) X
Num+Pl+Gen	# (Pl.Gen.:) X


Pronouns
--------
pron Pers, Refl, Rec, Rel and Dem . we write them manually to the dict

Here is the whole paradigm
Sg+Gen	
Sg+Ill
Sg+Loc
Sg+Com
Pl+Nom
Pl+Gen
Pl+Ill
Pl+Loc
Pl+Com
Ess


Indef:
------
(the same as for nounCommon)

Sg+Gen	 
Sg+Ill	
Pl+Ill		#     (if marked with illpl="ok" )


NO PARADIGMS:
=============

adverb:
======
nothing

other:
======
nothing for cc cs pcle i po pr , here are also some pronouns



